臺灣高雄地方法院刑事判決　　　　　　　94年度易字第1765號
公　訴　人　臺灣高雄地方法院檢察署檢察官
被　　　告　乙○○
被　　　告　丙○○
被　　　告　丁○○
共　　　同
選任辯護人　陳俊卿律師
被　　　告　戊○○
被　　　告　己○○
被　　　告　庚○○
上列被告因傷害等案件，經檢察官聲請簡易判決處刑（94年度調
偵字第420 號），經本院高雄簡易庭認不宜依簡易判決處刑，簽
准改依通常程序審判，本院判決如下：
    主  文
本件公訴不受理。
    理  由
一、公訴意旨略以：被告丁○○、丙○○、乙○○為姊弟關係，
    3 人均為甲○○○之子女，被告庚○○、己○○為姊妹關係
    ，2 人均為戊○○之女，甲○○○及被告丁○○、丙○○、
    戊○○、庚○○、己○○等人均為高雄縣鳳山市○○○路45
    1 號「鳳農市場」油炸區相鄰之攤販，多年來雙方常因細故
    發生爭執，相處不睦。詎丙○○竟基於意圖散布於眾之概括
    犯意，連續於民國92年04月間某日與同年9 月24日11時許，
    在前開市場其所經營之攤位上，數次對著戊○○、庚○○、
    己○○及在場之郭鄭淑芬、鄭宗貴、陳金菊等人面前大聲具
    體指摘稱「己○○偷拿我機車內物品，己○○討客兄」、「
    庚○○所賣的雞隻都是偷來的」等不實言論，足以毀損己○○、庚○○2 人之名譽。戊○○得悉上情，乃心生不滿，遂
    於92年09月25日上午11時許，在上開市場油炸區向丙○○質
    問為何故意毀損伊女兒之名譽，雙方因而發生爭執，進而互
    毆，丙○○即以口咬戊○○右手臂，戊○○乃出手毆打丙○○及甲○○○，丁○○見狀即與戊○○、己○○互相拉扯、
    扭打，庚○○亦與丙○○互毆，經警據報前往處理，雙方始
    暫停爭吵，俟警員離去後，乙○○另基於普通傷害人身體之
    故意，持木棍毆打庚○○背部，渠等上述互毆或傷害對方之
    行為，因而致甲○○○頭部外傷腦震盪、前額挫瘀腫、左踝
    挫傷腫痛等傷害；戊○○受有右上臂咬痕併皮膚缺損等傷害
    ；庚○○受有多處擦傷、瘀腫、看診時持續嘔吐併有頭暈、
    頭痛等傷害；己○○受有右前額瘀腫、右前臂多處細小擦傷
    等傷害；丁○○受有左上膊青腫4 ×7 公分、4.5 ×0.5 公
    分、1.3 ×0. 2公分、左前膊抓傷3 ×0.2 公分、右後頭部
    上端輕腫壓痛3 ×3 公分、右背擦傷瘀血11×1 公分、左下
    腿跟部擦傷4 ×1 公分、左膝被打之後酸痛無力、右下腿青
    紅腫2.5 ×0. 8公分、頭暈噁心等傷害；丙○○受有左前膊
    青腫2.5 ×3. 2公分、2 ×2.2 公分、左上膊青腫8 ×3 公
    分、右頭頂部後端輕腫壓痛5 ×5 公分、右臉接近右耳部位
    輕紅腫3 ×4 公分、右側頸抓傷2.2 ×0.2 公分、1.3 ×0.
    1 公分、4 ×0.3 公分、2 ×0.3 公分、左上膊擦破傷4.8
    ×0.2 公分周圍青腫6 ×1 公分、右前膊抓傷1 ×0.2 公分
    、1.8 ×0.2 公分、0.5 ×0.2 公分、右腰部青腫8 ×4 公
    分、左前額輕紅腫4.5 ×4 公分、頭暈噁心等傷害。因認被
    告丙○○、丁○○、乙○○、戊○○、庚○○、己○○所為
    係犯刑法第27 7條第1 項傷害罪，被告丙○○另涉有同法第
    310 條誹謗罪嫌等語。
二、按告訴乃論之罪，告訴人於第一審辯論終結前，得撤回其告
    訴；又告訴經撤回者，法院應諭知不受理之判決，刑事訴訟
    法第238 條第1 項，及第303 條第3 款定有明文。
三、本件被告因傷害等案件，經檢察官提起聲請簡易判決處刑，
    認被告丙○○、丁○○、乙○○、戊○○、庚○○、己○○
    係犯刑法第277 條第1 項前段之傷害罪，被告丙○○另犯刑
    法第310 條第1 項之誹謗罪，各依同法第287 條前段、第31
    4 條之規定須告訴乃論。茲據告訴人丁○○（同為甲○○○
    、丙○○之告訴代理人）、戊○○、庚○○、己○○業於94
    年10月20日當庭撤回其告訴，有同日訊問筆錄在卷可考。揆
    諸前開說明，爰不經言詞辯論，逕為諭知不受理之判決。
據上論斷，應依刑事訴訟法第452 條、第303 條第3 款、第307
條，判決如主文。
中　　華　　民　　國　　94　　年　　10　　月　　26　　日
                  刑事第六庭    審判長法　官  簡志瑩
                                      法  官  林柏壽
                                      法  官  楊佩蓉
以上正本證明與原本無異。
如不服本判決，應於收受送達後10日內向本院提出上訴書狀。
中　　華　　民　　國　　94　　年　　10　　月　　26　　日
　　　　　　　　　　　　　　　　       書記官 翁淑珮
